Minutes et répertoires du notaire Philippe II COTHEREAU, janvier 1578 - 21 octobre 1613 (étude XXIX)
Archives nationales
- Minutes de Philippe II COTHEREAU, janvier 1578 - décembre 1613; MC/ET/XXIX/62 - MC/ET/XXIX/132
  - Minutes. 1606, janvier - 1606, juin, janvier 1606 - juin 1606; MC/ET/XXIX/115; registre
    - HURAULT (Christophe) + § Succession de Christophe HURAULT, 14 avril 1606; MC/ET/XXIX/115; fol. IIII/C/XV
      Hurault, Christophe
    - BREMANT (Marie) épouse Jh Prévost marchand drappier bourgeois de Paris rue du Marché Pallu § Testament de Marie BREMANT; Inhumée en l'égl. Ste Gén. des Ardents ds la chapelle de la Conception, 16 avril 1606; MC/ET/XXIX/115; fol. IIII/C/XXXI
      testament; Bremant, Marie
    - COQUELEY (Lazare) Conseiller en Parlement Chanoine et archidiacre en l'église de Paris résidant au Cloître § Testament de Lazare COQUELEY Inhumé en l'église de Paris, inhumé en la tombe de son oncle, jadis chanoine de ladite église, 23 avril 1606; MC/ET/XXIX/115; fol. V/C/LIX
      testament; Coqueley, Lazare
    - MORTEAUX (Richard de) écuyer sr de Vigny et du Boulay Thierry Vicomte de Nogent le Roi § Vente par Richard de MORTEAUX et Marie de PILLAVOYNE, sa femme à Ja. FAVIER, écuyer, Comm. ordinaire des guerres, demeurant à Calais, Anne de BAYNAST, sa femme - de la terre et seigneurie du BOULLAY-THIERRY, au bge de Chartres, 27 avril 1606; MC/ET/XXIX/115; fol. V/C/IIII/XX/III
      acte de vente; Morteaux, Richard de
    - FONTAINE (marché de) § Pierre GUILLOU, maître potier d'étain et fontainier, demeurant à Pontoise, promet à Seb. de LA GRANGE conseiller secrétaire du roi et de ses Fin. greffier au Conseil d'Etat, de faire ts les ouvrages du tuyaux pour les conduites des eaux de la fontaine qu'il entend faire faire en son fief BOYNVIN près Pontoise, suivant les directives de FRANCHINE; maître des fontaines à Saint-Germ. en Layes [Saint-Germain-des-Prés], 29 avril 1606; MC/ET/XXIX/115; fol. VI/C/V
      marché; Fontaine, marché de; La Grange, Sebastien de
    - BARTHELEMY (fabrique) en la Cité § Bail 6 ans des dépendances d'une maison r de la Vieille Pelleterie, à l'enseigne de l'épée de bois, appartenant à l'oeuvre fabrique BARTHELEMY, 2 mai 1606; MC/ET/XXIX/115; fol. VII/C/IX
      bail; Barthelemy, fabrique
    - PAILLARD (Marie de) veuve seconde noce Jh. de Warluzet, première noce Jh. Des Essarts chevalier de l'O. du R § Don/on/ par Marie de PAILLARD à Barbe DES ESSARTS sa fille ep. de Charles de WARLUZET de terres situées en Picardie, 2 mai 1606; MC/ET/XXIX/115; fol. VII/C/VII
      donation; Paillard, Marie de
    - BERULLES (Jehan de) baron de Séant en Othe rue des Cordeliers paroisse Saint-Cosme § Procuration par Jehan de BERULLES tuteur des mineurs de Bénigne PASTEY et Charlotte TURQUANT, 5 mai 1606; MC/ET/XXIX/115; fol. VI/C/XXIII; XXV
      procuration; Berulles, Jean de
    - BARDEAU (Jehan) conseiller secrétaire du roi et de ses finances Trésorier payeur des Ecuries § Prête nom, 8 mai 1606; MC/ET/XXIX/115; fol. VI/C/XXXII
      Bardeau, Jean
    - ND. de VAUVERS ordre de Chartreuse § Bail 6 ans par les religieux de ND. de VAUVERS d'une boutique construite depuis peu devant la gde porte du Palais, 18 mai 1606; MC/ET/XXIX/115; fol. VI/C/LIX
    - LA GRANGE (Jehan de) Secret. des Finances et du Conseil d'Etat demeurant ds l'enclos du Palais § Vente à Jehan de LA GRANGE de la terre d'ENNERY près Pontoise et terres en dépendant., 22 mai 1606; MC/ET/XXIX/115; fol. VI/C/LXVI
      acte de vente; La Grange, Jehan de
    - BAUDREUIL (Denis de) + écuyer sieur de la Mothe § Mention de Denis de BAUDREUIL dans une vente de terre faite à Sébastien de LA GRANGE secrétaire des finances et en Conseil d'Etat, 22 mai 1606; MC/ET/XXIX/115; fol. VI/C/LXVI
      acte de vente; Baudreuil, Denis de
    - MORENNES (Claude de)+ évêque de Seez en Normandie décédé le 2 mars § Accords concernant la régale dud. évêché de Seez, 30 mai 1606; MC/ET/XXIX/115; fol. VII/C/XXI
      accord; Morennes, Claude de
    - BEAUFILS (Jacques) cordonnier à Grignon § Quittance par Jacques BEAUFILS fiancé de Louise BERTON, fille de Jh. B. et Marie HARDOUIN, veuve auparavant de Jh. DEMAULLE, à Marie DEMAULLE, 25 ans, fille dudit défunt et de lad. HARDOUIN, juin 1606; MC/ET/XXIX/115; fol. VIII/C/V
      quittance; Beaufils, Jacques
    - LETTRE de MAITRISE de COFFRETIER MALLETIER § Vente de LETTRE de MAITRISE de COFFRETIER MALLETIER, 2 juin 1606; MC/ET/XXIX/115; fol. VII/C/XXXIII
    - TOURTE (Charles) bapt. à Saint-Germ. le Vieil le 10-8-1580 Suivant les finances r. des Prouvères paroisse Saint-Eust. § Quittance, 8 juin 1606; MC/ET/XXIX/115; fol. VII/C/LXIII
      quittance; Tourte, Charles
    - ST GERMAIN LE VIEIL (église) § Fondation, 9 juin 1606; MC/ET/XXIX/115; fol. VII/C/LXVII
    - AIRENNES diocese d'Amiens § Transaction entre le curé de Saint-Denis d'A. et celui de Notre Dame de la même ville, 15 juin 1606; MC/ET/XXIX/115; fol. VII/C/LXXIX
    - ND. de VAUVERS ordre de Chartreuse § Bail 6 ans, d'une maison rue maubué leur appartenant, 20 juin 1606; MC/ET/XXIX/115; fol. VII/C/IIII/XX/IX
    - N.D. de VAUVERS ordre de Chartreuse § Bail 6 ans d'une maison rue Saint-Martin, joignant le pressoir, appartenant aud. couvent, 20 juin 1606; MC/ET/XXIX/115; fol. VII/C/IIII/XX/XVII
    - S/T/ JOSSE (fabrique) § Rentes, 25 juin 1606; MC/ET/XXIX/115; fol. VIII/C/VII; fol. VIII/C/XI
    - ND. de VAUVERS § Bail d'une boutique leur appartenant rue de la Vieille Drapperie devant la gde porte du Palais, 28 juin 1606; MC/ET/XXIX/115; fol. VIII/C/XV
  - Minutes. 1606, juillet - 1606, décembre, juillet 1606 - décembre 1606; MC/ET/XXIX/116; registre
    - TAPISSERIE EN CUIR DORE à Troyes (manufacture de) § Association entre Antoine DUCHENET marchand tapissier en cuir doré, natif de vitry le François - Noel BARASSET, id. natif de Milan en Lombardie - et entre, pour fonder une manufacture à Troyes identique à ce qui se fait en Espagne - Italie et autres pays etrangers, 3 juillet 1606; MC/ET/XXIX/116; fol. VI-IX
      Tapissier En Cuir Dore à Troyes, manufacture de
    - BARASSET (Noël) marchand tapissier en cuir doré; natif de Milan en Lombardie; [DUCHENET (Antoine) marchand tapissier en cuir doré natif de Vitry le François] § Association pour établiss. de manufacture de tapisserie en cuir doré à TROYES, 3 juillet 1606; MC/ET/XXIX/116; fol. V
      Barasset, Noël; Duchenet, Antoine
    - CREVANT (Loys de) chevalier Capitaine de 50 hommes d'armes gouverneur de Maur § Vente par Louis de CREVANT et J. d'HUMIERE, sa femme, héritière de Charles d'H. son frère, lieutenant général en Picardie, et de Anne sa soeur - à Robert CRIN, notaire héréditaire à Compiègne d'une maison leur appartenant provenant de la succ. de Jacques d'H. leur père, située à COMPIEGNE près l'église Saint-Jacques moyennant 3600 l.ts., 7 juillet 1606; MC/ET/XXIX/116; fol. XXXIII
      acte de vente; Crevant, Louis de
    - JUDON (Pierre) maçon tailleur de pierre r. de la Mortellerie paroisse Saint-Gervais § mariage de. .. avec Charlotte BERSIERE fille de Bustache B., bourrelier à Gomesse, 7 juillet 1606; MC/ET/XXIX/116; fol. XXXI
      contrat de mariage; Judon, Pierre
    - ECOSSAIS (écoliers) § Constitution en faveur des pauvres écoliers ECOSSAIS dont la direction appartient aux Chartreux de Paris suivant la fondation de Ja. de BETHUNE archev. de Glascow et ambassadeur pour le Roi d'ECOSSE, 8 juillet 1606; MC/ET/XXIX/116; fol. XLIIII
      Ecossais, écoliers
    - DUBOYS (Marie) jouissent de ses droits au logis de F/se/ de Cressé veuve Le Tonnelier rue de la Barillerie paroisse Saint-Barthélemy § Testament de Marie DUBOYS; Inhumée à Saint-Barthélemy devant la chapelle N.D., 9 juillet 1606; MC/ET/XXIX/116; fol. LIIII
      testament; Duboys, Marie
    - MEUDON § Vente d'une maison à Pierre DESNOYERS Proc. en Pt, 15 juillet 1606; MC/ET/XXIX/116; fol. LXX
    - ND. de VAUVERS ordre de Chartreuse § Quitt. de rachat par dom Christophe BOCHART, religieux et procureur du couvent ND. de VAUVERS en la province de Normandie - et procureur du couvent du Saint-Esprit des Chartreuse de Lyon - concernant legs fait par un religieux de la Gde Chartreuse, 15 juillet 1606; MC/ET/XXIX/116; fol. LXXVI
    - CREVANT (Louis de) gouverneur de Maur § Vente par Louis de CREVANT et J. d'HUMIERE sa femme à Jeh. de LUGOLLY, Commissaire ordinaire des guerres, demeurant à Damery, prévôté de Roye, en Picardie, de terres situées en la pté de Perronne, provenant du pge de la succ. de Ja. d'H. son père, chevalier des Ordres du Roi conseiller aux Conseils d'Etat et Privé, compagnonde 50 hommes d'armes, lieutenant général en Picardie, 17 juillet 1606; MC/ET/XXIX/116; fol. IIII/XX/II
    - S/te/ CROIX de la BRETONNERIE (prieuré) § Quitt. aux Consignations, 18 juillet 1606; MC/ET/XXIX/116; fol. IIII/XX/X
      quittance; S/te/ Croix de la Bretonnerie, prieuré
    - VILLEPREUX (prieuré Saint-Nicolas de) § Transaction, 26 juillet 1606; MC/ET/XXIX/116; fol. VI/XX/III
      accord; Villepreux, prieuré Saint-Nicolas de
    - HARVILLE (Claude de) chevalier des ordres du roi gouv. de Compiègne § Titre nouvel par Claude de HARVILLE du fief et seigneurie de CHAMPHONDRY, près Rochefort sur lequel frère Georges de REGNIER OUERCHY [GUERCHY] perçoit en droit, à cause de la commanderie de Saint-Jean-de-Latran, 28 juillet 1606; MC/ET/XXIX/116; fol. VI/XX/XIII
      titre nouvel; Harville, Claude de
    - ANHALT (Christian prince d') residant ordinaire anch/on/ électoriel d'Amberg en Ht-Paladinat § nombreux actes ds les liasses, mois d'aout principalement, août 1606; MC/ET/XXIX/116
      Christian (prince d'Anhalt-Bernbourg, 1568-1630)
    - DEMATHONNERE (Nicolas) imprimeur d'histoires peintre en papier r. Montorgueil à la cour de Lains § - Promesse d'indemnisation de rentes par. .. et Marie ROBIN, sa femme à Anne DURAND veuve de Denis DEMATHONNIERE, imprimeur d'histoire et peintre en papier - Constitution même date, 7 août 1606; MC/ET/XXIX/116; fol. VIII/XX/IIII; fol. VIII/XX/V
      Demathonnere, Nicolas
    - DEVERTON (Marguerite) + 10 juin rue de la Savatterie enseigne de la gibecière vis à vis Saint-Martial § Déclaration relative à la succ. de Margueritte DEVERTON dont test. pard. JANOT notaire le même jour, 16 août 1606; MC/ET/XXIX/116
      déclaration; Deverton, Marguerite
    - MANGOT (Claude) seigneur de Villeran, Villene, Villancourt maître des Requêtes rue Sainte-Croix-de-la-Bretonnerie § Quitt. de rachat par Claude MANGOT et Marguerite LE BEAU son ep., 19 août 1606; MC/ET/XXIX/116; fol. II/C/XL
      quittance; Mangot, Claude
    - TESTAMENT OLOGRAPHE § Dépôt du TESTAMENT OLOGRAPHE de Marie LESCUYER ep. Yves MAILLART maître apothicaire, 23 août 1606; MC/ET/XXIX/116; fol. II/C/LXVI
      testament; Lescuyer, Marie
    - DABRA de RACONIS (Marie) jouissant de ses droits suffisamment âgée § Accords conclus avec Marie DABRA de RACONIS en son nom et procuration de Rachel BOCHARD épouse d'Antoine de CORMONT, écuyer, seigneur de Villeneuve, veuve auparavant de François D. de RACONIS écuyer, sr de Perdreauville, tout en son nom que comme mère et tutrice de ses enfants mineurs, 23 août 1606; MC/ET/XXIX/116; fol. II/C/LX
      accord; Abra de Raconis, Marie d'
    - ESTAMPES (Jacques d') chevalier seigneur de Haplaincourt demeurant à Borang près Beaumont/Oise § Constitution par Jacques d'ESTAMPES procureur de Jean d'E. chevalier seigneur de Valençay, son père, conseiller aux Conseils d'Etat et Privé, C/rs/ d'ordonnances, 24 août 1606; MC/ET/XXIX/116; fol. II/C/LXXVIII
      Estampes, Jacques d'
    - ST LAURENT (rue N.) au fg Saint-Martin autrement dite r. du Barrage § T.N. d'une maison détruite durant les derniers troubles, 25 août 1606; MC/ET/XXIX/116; fol. II/C/IIII/XX/VI
      St Laurent, rue N.
    - REGNARD (Anne) Vve première noce Denis de Héricourt maître ceinturier seconde noce Jean Homme marchand b de P. § Testament de Anne REGNARD Inhumée au couvent de l'Avé Marie ou elle et ses 2 filles religieuses, 27 août 1606; MC/ET/XXIX/116; fol. III/C/VI
    - BRAGELONGNE (Léon de) Conseiller en Parlement rue du Vertbois paroisse Saint-Nicolas des Ch., 28 août 1606; MC/ET/XXIX/116; fol. III/C/XII
      Bragelongne, Léon de
    - BOUTHILLIER (Claude) avocat en PV rue du Paon paroisse Saint-Cosme § mariage de Claude BOUTHILLIER fils de Denis B. seigneur de Foulletourte, av. en P. et Claude de MACHECO, son épouse avec Marie de BRAGELOIGNE, fille de Léon de BR et de Guyonne de LA GRANGE, 29 août 1606; MC/ET/XXIX/116; fol. III/C/XVI
      contrat de mariage; Bouthillier, Claude
    - ST MARTIAL (égl.) en la Cité § Fondation, 12 septembre 1606; MC/ET/XXIX/116; fol. III/C/IIII/XX/XI
      St Martial, égl.
    - ST BARTHELEMY (fabrique) en la Cité § Bail de maison r. de la V. Pelleterie appartenant à fabrique Saint-BARTHELEMY, 23 septembre 1606; MC/ET/XXIX/116; fol. IIII/C/XIIII
    - N D de VAUVERS ordre de Chartreuse § Bail d'une maison à Issy paroisse de Meudon; autre r. Saint-Martin, 23 septembre 1606; MC/ET/XXIX/116; fol. IIII/C/XV; fol. IIII/C/XVII
    - CRESSE (Guillaume) marchand maître tapissier contrepointier bourgeois de Paris § Rentes par. .. et autres enfants de. .. et de Marie BEAUCOUSIN jadis sa femme, 25 septembre 1606; MC/ET/XXIX/116; fol. III/C/XXVIII; III/C/XXX
      Cresse, Guillaume
    - CRESSÉ (Laurent) + bourgeois de Paris § René Cressé; M/te/ Laurent CRESSÉ, 18 octobre 1606; MC/ET/XXIX/116; fol. IIII/C/LXXVI; fol 478-480
      Cressé, Laurent
    - CRESSE (Françoise de) veuve Le Tonnellier § Vente de mesures, 25 octobre 1606; MC/ET/XXIX/116; fol. IIII/C/IIII/XX/XIII
      acte de vente; Cresse, Françoise de
    - (la) VILLETTE (terroir de) § Vente de maisons, 24 novembre 1606; MC/ET/XXIX/116; fol. V/C/XXV
    - PASSART (Catherine) veuve Gilles Gerard docteur régent en la Fac. de med. § Testament; Inhumée à Saint-Barth. en la nef devant le crucifix, 7 décembre 1606; MC/ET/XXIX/116; fol. V/C/LV
      testament; Passart, Catherine
    - HUBERT (Jacques) maître fondeur en terre et salles § Accords avec Nicolas SOYER maître scellier lormier, au sujet d'une garniture de fonte servant à litière au propos de laquelle il y a procès, 14 décembre 1606; MC/ET/XXIX/116; fol. V/C/IIII/XX/XIIII
      accord; Hubert, Jacques
  - Minutes. 1607, janvier - 1607, juin, janvier 1607 - juin 1607; MC/ET/XXIX/117; registre
    - GUERIN (Claude) architecte juré en maçonnerie b de P. r. des Cannettes paroisse Saint-Christophe § mariage de Claude G., docteur regent en la Fve. de Med. de Pis, fils de. .. et Marie CHERON son ép. avec Jehanne PREVOST fille de François P marchand b de P., 4 janvier 1607; MC/ET/XXIX/117; fol. IX
      contrat de mariage; Guerin, Claude
    - PIJAUD (Jehan) le jeune Proc. en Pt r. de Seine au fg Saint-Sulpice § mariage de Jehan PIJAUD fils de Jh. P. Proc. en Pt avec Madeleine OUDIN fille de Aubin O. Proc. en Pt r. Pierre Sarrazin paroisse Saint-Benoît, 14 janvier 1607; MC/ET/XXIX/117; fol. XLIX
      contrat de mariage; Pijaud, Jehan
    - JUIVERIE (rue de la) à la bannière de Fr. § Devis de construction, 16 janvier 1607; MC/ET/XXIX/117; fol. LXIII
      devis; Juiverie (rue de la)
    - PAS (Louis de) + écuyer sr de Fenquière § Quittance par les héritiers de Louis de PAS, 31 janvier 1607; MC/ET/XXIX/117; fol. CXIIII
      quittance; Pas, Louis de
    - FLAMENT (Nicolas) élu en l'élection des Andelys, Gournay, Vernon demeurant à Vernon, bge de Gisors § mariage de Nicolas FLAMENT avec Geneviève VILLEMAULT fille de Jeh. V. Proc. en Pt et de Marie PERRIGNON, son ep., rue N. N.D. paroisse Saint-Christophe, 31 janvier 1607; MC/ET/XXIX/117; fol. VI/XX/IIII
      contrat de mariage; Flament, Nicolas; Villenault, Jehan; Villenault, Geneviève
    - CORDELIERS (couvent) confrérie du Saint-Sépulcre de Jérusalem § Fondation, 5 février 1607; MC/ET/XXIX/117
    - HENNEQUIN (Guillemette) + 1596 veuve Robert ANGENOUST b de Troyes § - Accords entre les héritiers de Guillemette HENNEQUIN - Echanges f° VII/XX/XI - VIII/XX/IX, 6 février 1607; MC/ET/XXIX/117; fol. VII/XX/; fol. VIII/XX/ I; fol. IXXX/II/; fol. V/C/III/XX/; fol. V/C/IIII/XX/IX
      échange; accord; Hennequin, Guillemette
    - DEGERESME (Robert) seigneur de Robert DEGERESME demeurant au bge de Sezanne § Procuration par Robert DEGERESME; Bail par Robert DEGERESME, 28 février 1607; MC/ET/XXIX/117; fol. CCLVII; fol. CCLXI
      procuration; bail; Degeresme, Robert
    - BRUXELLES en Brabant maison rue du Miroir § Procuration pour vente de maison à BRUXELLES, 13 mars 1607; MC/ET/XXIX/117; fol. CCIIII/XX/XV
      procuration; acte de vente
    - LHUILLIER (dom Dieudonné) religieux profes à la Gde Chartreuse § Quitt. aux exécuteurs, test de dom Dieudonné LHUILLIER acte passé pard not. à Grenoble le 13 Septembre 1606, 15 mars 1607; MC/ET/XXIX/117; fol. CCCVII
      Lhuillier, dom Dieudonné
    - ST GERMAIN LE VIEIL (église) § Rentes par la Fabrique, 7 avril 1607; MC/ET/XXIX/117; fol. CCCCIII
    - GONDY (R.P. Henry de) évêque de Paris conseiller aux Conseils d'Etat maître de l'Oratoire de S.M. § Rentes par R.P. Henry de GONDY et Ph. Emm. de GONDY, son frère, C/te/ de Joigny, Gen/l/ des Galeres de Fr., L/t Gen/l/ des mers du Levant, 25 ans passés, 20 avril 1607; MC/ET/XXIX/117; fol. CCCCXLVII; CCCCV
      Gondy, R.P. Henry de
    - MENUISERIE marché § Loys DEBEAUVAIS maître menuisier rue Saint-Antoine paroisse Saint-Paul, promettent aux religieuses du couvent de l'Humilité N.D. dite de LONGCHAMPS les Saint-Claude de faire toutes les chaînes de. .. pour l'église dudit couvent, semblables à celles du choeur des Célestins, 30 avril 1607; MC/ET/XXIX/117; fol. CCCCIIII/XX/IX
      marché; Debeauvais, Loys; menuisier
    - N.D. de VAUVERS ordre de Chartreuse § Bail d'une maison au fg Saint-Jacques à l'image Saint-Jacques, 8 mai 1607; MC/ET/XXIX/117; fol. V/C/XI
    - VIEILLE du TEMPLE (rue) § Bail d'une gde maison, 21 mai 1607; MC/ET/XXIX/117; fol. V/C/LXIX
      bail; Vieille du Temple, rue
    - PONT NOTRE DAME § Accords concernant de installation d'égouts sur le. .., 22 mai 1607; MC/ET/XXIX/117; fol. V/C/LXXI
    - MOLÉ (Edouard) Cons. en Pt rue Sainte-Croix-de-la-Bretonnerie § Oblig. de la somme de IX/XX/ l. pour vente d'un cheval, 2 juin 1607; MC/ET/XXIX/117; fol. VI/C/III
      acte de vente; obligation; Molé, Edouard
    - PREVOST (San Françoise) 25 ans passés notice au couvent de la Passion ordre de Ste Claire au ff Saint-Honore § Testament San Françoise PREVOST avant de faire sa profession, 7 juin 1607; MC/ET/XXIX/117; fol. V/C/XXVII
      testament; Prévost, San Françoise
    - BETHUNE (Jacques de) + archev. de Glascow fondateur des Ecossais § Déclaration mentionnant l'inv. après décès de Jacques de BETHUNE perd CRESSE et CHARLES (ou CHARLET) le 10 mai 1603, dont le prieur des Chartreux est exécuteur, 28 juin 1607; MC/ET/XXIX/117; fol. VI/C/XXIIII
      inventaire; déclaration; Béthune, Jacques de (1524-1603)
    - GRANDE CHARTREUSE (monastère) § Donation destinée aux réparations des bâtiments du monastère de la GRANDE CHARTREUSE 'ruinez par accidents de feu' Plusieurs actes ensuite passés par les chartreux de Vauvert., avril 1617; MC/ET/XXIX/117; fol. CCCCLXI
      donation; Grande Chartreuse, monastère de la
    - N.D. de VAUVERS ordre de Chartreuse § Bail de maison - rue de la Savaterie; - rue du Grenier Saint-Ladre; - rue du plâtre (dite pte corderie), 1er juin 1617; MC/ET/XXIX/117; fol. V/C/IIII/XX/XIX; fol. VI/C/V; fol. VI/C/XVII
  - Minutes. 1607, juillet - 1607, décembre, juillet 1607 - décembre 1607; MC/ET/XXIX/118; registre
    - MOULIN A TAN Au dessous des ponts de Charenton § Marché de charpenterie, 5 septembre 1603; MC/ET/XXIX/118; fol. III/C/VII - XXIX
    - LERMESSIN (Philippe) maître peintre au marche Neuf paroisse Saint-Germain le V. 25 ans 10 mois § Quitt. par .. héritier pour 1/4 de Christofle L. maître maréchal et Françoise CAILLOU, sa femme à F/se/ JACOB maître maréchal et Nicole L. sa femme héritière pour 1/4 desd. défunts, de rentes lui appt., 4 juillet 1607; MC/ET/XXIX/118; fol. XIX
      quittance; marché; Lermessin, Philippe
    - LE PICART (Magdeleine) § Réception de Magdelaine LE PICART fille de Jeh. LE P. maître en la Ch. des Comptes rue des Escouffles paroisse Saint-Gervais en l'abb. de LONGCHAMPS [Abb. N-D de l'Humilité], 7 juillet 1607; MC/ET/XXIX/118; fol. XXIX
      Le Picart, Magdelaine
    - MULLOTTE (Guillaume) maître menuisier r. de la Tisseranderie paroisse Saint-Gervais § Rentes, 9 juillet 1607; MC/ET/XXIX/118; fol. XLIX
      Mullotte, Guillaume
    - CRESSÉ (Marie) femme de Mathurin Prévost, 11 juillet 1607; MC/ET/XXIX/118; fol. LV; LVII
      Cressé, Marie de
    - FORGE à Bannière en Berry § Déclaration par Ch/tte/ Catherine de LA TREMOILLE veuve du Prince de Condé concernant une forge en construction, 21 juillet 1607; MC/ET/XXIX/118; fol. LXXVII
      déclaration; La Tremoille, Catherine de
    - CAPUCINES (monastère des) Filles de la Passion Notre-Dame dite de monastère des CAPUCINES au faubourg Saint-Honoré § Réception de [Marguerite] ANDRY, jouissant de ce droits par lettre de Gen. d'agr, fille d'Ant. A. marchand foailler, au couvent monastère des CAPUCINES, 28 juillet 1607; MC/ET/XXIX/118; fol. IIII/XX/XVII
    - PIGIER (Charles) 22 ans demeurant au logis de Nicolas Bougnier son oncle marchand bourgeois de Paris devant l'Hôtel Dieu paroisse Saint-Barth. § Testament de Charles PIGIER avant de se retirer au moy. des CAPUCINS de Rouen, 28 juillet 1607; MC/ET/XXIX/118; fol. CI
      testament; Pigier, Charles
    - DO (Anne) § Réception de Anne DO fille de Anne LUILLIER ép. § Procuration de Ja. DO chevalier gent. ordinaire de la Chambre du Roi, en l'abb. de LONGCHAMPS, 4 août 1607; MC/ET/XXIX/118; fol. VI/XX/XI
      procuration; Do, Anne
    - ANDRY (Marguerite) jouissant de ses droits § Testament de Marguerite ANDRY fille de Antoine A. marchand Joailler bourgeois de Paris Marguerite de GAUMONT sa femme avant de partir au monastère des Filles de la Passion N.S. dites des CAPUCINES du faubourg Saint-Honoré., 9 août 1607; MC/ET/XXIX/118; fol. VIII/XX/I
      testament; Andry, Marguerite
    - BONNY (Charles de) évêque d'Angoulême + le 15 décembre 1603 § Accords concernant les revenus de l'évêché de Limoges tombés en régale par le décès de Charles de BONNY, 3 septembre 1607; MC/ET/XXIX/118; fol. II/C/IIII/XX/XIII
      accord; Bonny, Charles de
    - FOUQUERAY (Maurice) proc. en Pt r. de la Harpe paroisse Saint-Séverin § mariage de Barbe F. fille mineure de Maurice FOUQUERAY et de Françoise de CHARBONNIERE jadis sa femme avec Jean GREFFIER avocat en Pt, 11 septembre 1607; MC/ET/XXIX/118; fol. III/C/XIII
      contrat de mariage; Fouqueray, Maurice
    - ST GERMAIN LE VIEIL (fabrique) en la Cité § Bail 6 ans d'une maison appartenant à la fabrique rue de la Savaterie enseigne de la fontaine, 15 octobre 1607; MC/ET/XXIX/118; fol. III/C/LXXVII
      bail; St Germain le Vieil, fabrique
    - BOURBON lez GAILLON prieuré Notre-Dame de Bonne Espérance ordre de Chartreuse § Emprunt de 3000 l., 19 octobre 1607; MC/ET/XXIX/118; fol. III/C/IIII/XX/V
    - DU PLESSIS de RICHELIEU (Armand Jean) ev. de Luçon en bas Poitou § Accords avec les chanoines de la Ste Chapelle, 20 octobre 1607; MC/ET/XXIX/118; fol. III/C/IIII/XX/IX
      accord; Du Plessis de Richelieu, Armand Jean
    - CHARMOLUE (Henry de) écuyer conseiller du roi lt à Noyon § Quitt. par Henry de CHARMOLUE exécuteur test. de Jh. de CH. son cousin germain, écuyer, C/re/ en la ville de Langres, au chapitre de la cath. de NOYON concernant fondation faite par ledit défunt, novembre 1607; MC/ET/XXIX/118; fol. IIII/C/LXXIII
      quittance; Charmolue, Henri de
    - Thomas (Anne) novice au couvent des Filles de la Passion § Déclaration concernant son testament avant de faire profession, 15 novembre 1607; MC/ET/XXIX/118; fol. IIII/C/LVI
      testament; déclaration; Thomas, Anne
    - GOUJON (Pierre) maître tapissier notié fg Saint-Marcel § Bail, 16 novembre 1607; MC/ET/XXIX/118; fol. IIII/C/LX
      bail; Goujon, Pierre